【裁判字號】    97,簡上,191
【裁判日期】    971105
【裁判案由】    公然侮辱
【裁判全文】
台灣屏東地方法院刑事判決      97年度簡上字第191號
上  訴  人  臺灣屏東地方法院檢察署檢察官
被      告  丙○○
上列上訴人因被告涉犯公然侮辱案件，不服台灣屏東地方法院97
年度簡字第902 號中華民國97年5 月26日第一審簡易判決（聲請
簡易判決處刑案號97年度偵字第1489號），提起上訴，本院管轄
之第二審合議庭判決如下：
    主  文
上訴駁回。
    事  實
一、乙○○係甲○○之夫，為有配偶之人，丙○○亦明知乙○○
    係有配偶之人，仍與乙○○自民國94年8 月起至96年8 月某
    日止，多次在屏東縣屏東市華園汽車旅館、海德堡汽車旅館
    、九如鄉○○村○○路13巷12號乙○○住處等處所為性行為
    ，丙○○並因此於95年間生有一女（妨害家庭部分，另為不
    起訴處分）。嗣因乙○○不理該女嬰養育之事，丙○○為迫
    使乙○○出面負責女嬰養育之事，竟分別於96年8 月28日、
    96年8 月29日，在屏東縣九如鄉○○○街9 號甲○○所住社
    區門口，張貼「九如鄉○○○街九號乙○○是卑鄙惡劣的人
    .... ， 欺騙一個女孩子，利用這女孩的卵子讓他太太成功
    順利生下一名兒子，...... 在 騙取卵子後又用各種謊言騙
    了女孩許多錢，成功後就狠心拋棄女孩，.... 再 用同樣手
    法欺騙其他女孩子的感情及金錢，女孩一個騙過一個，不知
    害了多少女孩.... 手 段行為可惡慘忍，」、「九如鄉○○○街九號乙○○是卑鄙惡劣的小人，三年前為了他太太不孕
    欺騙一位女孩的感情，利用女孩的卵子讓他太太成功順利生
    下兒子，.... 但 是乙○○成功騙取卵子後更騙了女孩許多
    錢...... 特 以此文讓大家看清乙○○為人卑鄙殘忍的真面
    目」等具有足以毀損乙○○名譽內容之信件，並將上開二封
    信件散布寄至甲○○所住社區住戶之信箱及甲○○、乙○○
    親友處。
二、案經乙○○、甲○○訴由臺灣屏東地方法院檢察署檢察官偵
    查起訴。
    理  由
一、證據能力部分：
(一)查本件被告所為之警詢及偵查中自白，並無出於強暴、脅迫
    、利誘、詐欺、疲勞訊問、違法羈押或其他不正之方法，亦
    非違反法定障礙事由經過期間不得訊問或告知義務之規定而
    為，依刑事訴訟法第156 條第1 項、第158 條之2 規定，應
    認其有證據能力。
(二)證人乙○○、甲○○之審判外陳述，依刑事訴訟法第159 條
    之5 規定排除同法第159 條第1 項之傳聞排除法則之適用，
    自有證據能力。
(三)再查，本件檢察官所提出之非供述證據，均無違反法定程序
    而取得之情形，依刑事訴訟法第158 條之4 反面規定，自有
    證據能力。
二、論罪科刑
（一）訊之被告丙○○固坦承於上揭時、地張貼、寄送上開信件
      等情，惟辯稱：伊與乙○○生有一女，有調解筆錄作證，
      伊曾因乙○○說有財務危機，借了30幾萬給他，伊也看到
      乙○○載其他女人，寄信只是要讓乙○○出面扶養小孩等
      語，經查上開事實業據告訴人乙○○、甲○○證述甚詳，
      且有被告96年8 月28日、同年月29日散布之信函2 份在卷
      可稽，被告此部分自白堪信為真實。按對於誹謗之事能證
      明其為真實者，不罰。但涉於私德而與公共利益無關者，
      不在此限，刑法第310 條第3 項定有明文。是縱使被告前
      開信件內容屬實，亦屬私德而與公共利益無涉，被告此部
      份之犯行洵堪認定。
（二）核被告所為，係犯刑法第310 條第2 項之加重誹謗罪（原
      判決引用法條條號正確，惟記載為「普通傷害」罪，應予
      更正）。又被告2 次誹謗行為，犯意個別，行為互殊，應
      予分論併罰。原審審酌被告為65年9 月4 日出生，為智識
      成熟之成年人，做人處事本應深思熟慮，竟任意散布文字
      誹謗他人，及其犯罪動機、手段、犯罪所生法益受侵害之
      程度等一切情狀，分別就所犯二罪量處拘役30日之刑，並
      合併定其應執行之刑；又審酌其年齡、職業、收入、社會
      地位等節，並諭知易科罰金之折算標準，其認事用法，均
      無不合，量刑亦屬妥適。檢察官上訴意旨空言指摘原審判
      決不當，顯無理由，應予駁回。
據上論斷，應依刑事訴訟法第455 條之1 第1 項、第3 項、第
368 條，判決如主文。
本案經檢察官李侑姿到庭執行職務。
中    華    民      國      97    年   11   月   5    日
                    刑事第五庭
                              審判長法  官  石家禎
                                    法  官  林家聖
                                    法  官  程士傑
以上正本證明與原本無異。
不得上訴。
中    華    民      國      97    年   11   月   5    日
                                    書記官  林鴻仁


司法院資訊處製作；財團法人民間司法改革基金會備份。
